【裁判字號】    96,交聲,13
【裁判日期】    970111
【裁判案由】    違反道路交通管理處罰條例聲明異議
【裁判全文】
臺灣澎湖地方法院交通事件裁定          96年度交聲字第13號
異  議  人  甲○○
上列異議人即受處分人因違反道路交通管理處罰條例案件，對於
交通部公路總局澎湖監理站中華民國96年9月12日所為之處分（
原處分案號：澎監違裁字第裁84-T00000000），聲明異議，本院
裁定如下：
    主  文
異議駁回。
    理  由
一、原處分意旨略以：異議人即受處分人甲○○於民國96年4月
    26日7時30分，在澎湖縣203號竹灣與合界村處道路，駕駛車
    牌號碼E6-4287號自用小客車，行經有燈光號誌管制之交岔
    路口時，闖越紅燈，經澎湖縣警察局白沙分局逕行舉發後，
    依道路交通管理處罰條例第53條第1項之規定，裁處受處分
    人罰鍰新臺幣（下同）5400元，並依第63條第1項記違規點
    數3點。
二、異議意旨略以：異議人通過交岔路口時燈號是黃燈，可能是
    員警執勤取締之地點係在路口燈號下坡處，無法清楚判斷駕
    駛人是否闖紅燈，以致員警誤認異議人闖紅燈。
三、按汽車駕駛人，行經有燈光號誌管制之交岔路口闖紅燈者，
    處1千8百元以上5千4百元以下罰鍰，並記違規點數3點，道
    路交通管理處罰條例第53條第1項、第63條第1項第3款分別
    定有明文。
四、經查：證人即開單舉發之員警乙○○到庭證稱：「當時執勤
    的是執行防止車禍勤務，而且執行勤務只有我一個人，我是
    騎機車定點在那裡執勤，執勤地點距離路口約兩、三百公尺
    ，我的執勤地點是在稍微下坡的地方，我執勤的地點看不到
    路口的停止線，但我是依燈號的變化來判斷，該路口東西向
    有兩個號誌，異議人是由西往東行駛，我是看到第二個號誌
    已經變成紅燈，異議人還是通過該路口，所以認定異議人闖
    紅燈，異議人在第一個號誌可能是黃燈，但他通過第二個號
    誌的時候，我確定他百分之百闖紅燈，兩個號誌之間應該有
    約五十公尺的距離，異議人開車速度是一般的速度，......
    ，另外取締異議人當時，我不記得異議人有無跟我異議說他
    沒有闖紅燈，但我應該有跟他說我有拍照存證，後來異議人
    就沒有在表示意見，然後在紅單上簽名，我確定本件異議人
    一定有闖紅燈，平常執勤時對於有爭議的話，我是不會開單
    。」等語，並有現場圖1紙及照片數幀可稽，證人於案發時
    係定點執行取締交通違規勤務，以防車禍之發生，其對路口
    狀況及駕駛人動態等，自有一定之掌握，應無誤判之虞。參
    以員警於案發時告以有拍照存證，果異議人確無闖紅燈情事
    ，在員警未出示照片輔以佐證之情況下，正可拒絕簽名以示
    並未違規，豈有未繼續爭執反倒簽名確認違規事實之理？等
    情，足認異議人確於上開時、地闖紅燈無訛。從而，原處分
    機關依道路交通管理處罰條例第53條第1項、第63條第1項第
    3款之規定，裁罰5400元，並記違規點數3點，核無違誤，
    本件異議為無理由，應予駁回。
五、據上論斷，應依道路交通案件處理辦法第19條，裁定如主文
    。
中    華    民    國    97    年    1     月    11    日
                      交通法庭  法  官  陳順輝
以上正本係照原本作成。
如不服本裁定，應於裁定送達後5日內，向本院提出抗告狀（須
附繕本）。
中    華    民    國    97    年    1     月    11    日
                                書記官  王耀煌


司法院資訊處製作；財團法人民間司法改革基金會備份。
